【裁判字號】    98,交訴,37
【裁判日期】    981130
【裁判案由】    公共危險等
【裁判全文】
臺灣雲林地方法院刑事判決              98年度交訴字第37號
公  訴  人  臺灣雲林地方法院檢察署檢察官
被      告  乙○
輔  佐  人  甲○○
上列被告因公共危險等案件，經檢察官提起公訴（98年度偵字第
3561號），本院判決如下：
    主  文
乙○犯肇事致人傷害逃逸罪，處有期徒刑柒月。緩刑貳年。乙○
並應自民國玖拾捌年拾貳月伍日起至玖拾玖年月伍日止，分四
期，每壹個月為壹期，按月於每月伍日給付新臺幣伍萬元與被害
人丙○○（共應給付新臺幣貳拾萬元，不含強制汽車責任保險之
保險金），如有壹期不履行，視為全部到期。
被訴過失傷害部分公訴不受理。
    事  實
一、乙○於民國98年6 月9 日上午，騎乘車號J36-361 號重型機
    車，沿雲林縣土庫鎮○○○ ○○路由西往東方向行駛。於同日
    上午7 時20分許，行經該公路與土庫94K1942CE33 號電桿旁
    產業道路之無號誌交岔路口欲左轉時，適有丙○○騎乘車號
    096-CBC 號重型機車，沿158 甲公路由東往西方向直行而來
    。乙○原應注意車輛行駛至無號誌之交岔路口，轉彎車應暫
    停讓直行車先行，而當時天候晴、日間有自然光線、柏油路
    面乾燥、無缺陷、道路無障礙物及視距良好，並無不能注意
    之情事，竟疏未注意，貿然左轉，使疏未減速慢行之丙○○
    閃避不及，乙○機車之右前車頭乃撞及丙○○機車之左前車
    頭，使丙○○人車倒地滑行，因而受有胸壁挫傷、多數肋骨
    閉鎖性骨折併創傷性血胸、腹內器官損傷及肝臟撕裂傷、鎖
    骨閉鎖性骨折及下肢多處部位開放性傷口等傷害（過失傷害
    部分，業據丙○○撤回告訴，詳如「公訴不受理部分」之論
    述）。詎乙○於駕駛動力交通工具肇事致丙○○受傷後，竟
    未採取救護或其他必要措施，為脫免刑責，反而基於肇事逃
    逸之犯意，旋騎車逃離現場。嗣乙○之堂兄王木鄰前往上述
    交岔路口查看，發現乙○之行動電話遺留在現場，即告知現
    場之處理警員有關乙○騎車肇事一事，始循線查悉上情。
二、案經丙○○訴由雲林縣警察局虎尾分局報告臺灣雲林地方法
    院檢察署檢察官偵查起訴。
    理  由
壹、有罪部分：
一、證據能力部分：
  (一)按被告以外之人於偵查中向檢察官所為陳述，除顯有不可信
    之情況者外，得為證據，刑事訴訟法第159 條之1 第2 項定
    有明文。檢察官在偵查中對被告以外之人所為之偵查筆錄，
    性質上屬傳聞證據，惟刑事訴訟法規定檢察官代表國家偵查
    犯罪、實施公訴，依法其有訊問被告、證人及鑑定人之權，
    證人、鑑定人並須具結，而實務運作時，檢察官偵查中向被
    告以外之人所取得之陳述，原則上均能遵守法律規定，不致
    違法取供，其可信度極高，職是，被告以外之人前於偵查中
    已具結而為證述，除反對該項供述得具有證據能力之一方，
    已釋明「顯有不可信之情況」之理由外，不宜遽指該證人於
    偵查中之陳述不具證據能力。本案丙○○在檢察官面前以證
    人身分製作之證述筆錄，係檢察官令其以證人身分具結後所
    為之證述，有該證人結文附卷可稽，被告乙○未提及檢察官
    在訊問時有不法取供之情形，亦未釋明上開證人之證述有何
    顯不可信之情況，依上開規定，上開證人在檢察官之證述筆
    錄，自得作為本案證據使用。
  (二)又被告以外之人於審判外之陳述，雖不符刑事訴訟法第159
    條之1 至之4 等4 條規定，而經當事人於審判程式同意作為
    證據，法院審酌該陳述作成時之情況，認為適當者，亦得作
    為證據，刑事訴訟法第159 條之5 第1 項定有明文。經查，
    本判決後開所引用之各該被告以外之人於審判外之陳述（包
    括言詞及書面陳述），除丙○○之證述筆錄外，原則上均不
    得作為證據使用，但被告於本院審理中均表示同意作為證據
    使用，本院審酌上開證據製作時之情況，並無違法不當之情
    事，認為以之作為證據應屬適當，揆諸前開規定，應認該等
    供述證據例外具有證據能力。
二、證明力部分：
    上開犯罪事實，業據被告在本院審理中坦承不諱，核與證人
    即告訴人丙○○於警詢及偵查中指證情節相符，復經證人王
    木鄰於警詢中陳述屬實，且有道路交通事故現場圖、調查報
    告表(一)、(二)、診斷書、雲林縣警察局舉發違反道路交通管理
    事件通知單影本及蒐證照片8 張等在卷可佐。綜上足認被告
    之自白與事實相符，可以採信，本案事證明確，被告犯行洵
    堪認定，應依法論科。
三、論罪科刑之理由：
  (一)核被告所為，係犯刑法第185 條之4 肇事致人傷害逃逸罪。
  (二)爰審酌被告駕車肇禍致丙○○受傷後，迅速騎車逃離現場，
    未予丙○○任何救助行為，嚴重危害交通秩序及丙○○之人
    身安全，誠屬不該，但本院念及被告犯後雖一度否認犯罪，
    但最終能坦承犯行，態度尚佳，且其已與丙○○就本案達成
    民事調解，復已給付部分賠償金與丙○○，有本院調解筆錄
    1 紙附卷可參，兼衡丙○○所受傷勢程度，暨丙○○不再追
    究被告本案犯行等一切情狀，量處如主文第1 項所示之刑。
  (三)本院考量上情，並斟酌被告未曾因故意犯罪受有期徒刑以上
    刑之宣告，此有臺灣高等法院被告前案紀錄表附卷可查，足
    見被告平日素行尚佳，應係因一時失慮致罹刑典，經此偵、
    審程序之教訓，當能知所警惕，信無再犯之虞，本院以為所
    宣告之刑以暫不執行為適當，併予宣告緩刑2 年。另為督促
    被告履行調解內容，爰依刑法第74條第2 項第3 款之規定，
    諭知被告應依民事調解之內容給付其餘賠償金與丙○○，作
    為緩刑之附加條件，用啟自新。如被告不依上述條件為給付
    ，前揭緩刑之宣告得依刑法第75條之1 第1 項第4 款之規定
    予以撤銷，且前揭應支付之金額，並得作為民事強制執行名
    義，附此敘明。
貳、公訴不受理部分：
一、公訴意旨另以：被告上述駕車肇事致丙○○受傷之行為，涉
    犯刑法第284 條第1 項前段之過失傷害罪嫌。
二、按告訴乃論之罪，告訴人於第一審辯論終結前，得撤回其告
    訴；又告訴經撤回者，法院應諭知不受理之判決。刑事訴訟
    法第238 條第1 項、第303 條第3 款分別定有明文。
三、經查檢察官認被告係犯刑法第284 條第1 項前段過失傷害罪
    嫌，依同法第287 條前段之規定，須告訴乃論。丙○○與被
    告已民事調解成立，業如前述，且丙○○於98年11月5 日第
    一審言詞辯論終結前具狀撤回本件告訴，有刑事撤回告訴狀
    1 紙在卷可憑，依前開規定，應就此被訴過失傷害部分諭知
    不受理判決如主文第2 項所示。
據上論斷，應依刑事訴訟法第299 條第1 項前段、第303 條第3
款，刑法第185 條之4 、第74條第1 項第1 款，第2 項第3 款，
判決如主文。
本案經檢察官丁○○到庭執行職務。
中    華    民    國    98    年    11    月    30    日
                  刑事第七庭  審判長法  官 許 佩 如
                                    法  官 楊 欣 怡
                                    法  官 王 紹 銘
以上正本證明與原本無異。
如不服本判決，應於收受本判決後10日內向本院提出上訴書狀，
並應敘述具體理由。如未敘述上訴理由者，應於上訴期間屆滿後
20日內向本院補提理由書狀（均須按他造當事人之人數附繕本）
「切勿逕送上級法院」。
                                    書記官 洪 秀 虹
中    華    民    國    98    年    11    月    30    日
附錄本案論罪科刑法條全文：
《中華民國刑法第185條之4》
駕駛動力交通工具肇事，致人死傷而逃逸者，處6 月以上5 年以
下有期徒刑。


司法院資訊處製作；財團法人民間司法改革基金會備份。
